宣示判決筆錄
原      告  楊佳勳  
被      告  李家宏  
上列被告因詐欺案件（110年度易字第1859號），經原告提起請
求損害賠償之附帶民事訴訟（110年度附民字第918號），經本院
刑事庭裁定移送前來，由本院以111年度中簡字第1390號損害賠
償事件受理，於中華民國111年8月3日上午11時42分整在臺灣臺
中地方法院臺中簡易庭宣示判決，出席職員如下：
    法      官  林筱涵
    書  記  官  洪加芳
朗讀案由。
法官朗讀主文宣示判決如下：
    主      文
被告應給付原告新臺幣貳拾貳萬元，及自民國一一○年九月二十
八日起至清償日止，按週年利率百分之五計算之利息。
本判決得假執行。
    事實及理由之要領
一、原告主張：被告依其一般社會生活之通常經驗，應可知悉一
    般人均可自行申請金融帳戶使用，如非意圖供犯罪使用，無
    收取他人金融帳戶之必要，並可預見其將金融帳戶提供予真
    實姓名、年籍不詳之人後，該人將可能藉由該蒐集所得之帳
    戶作為收受詐欺取財款項之用，遂行詐欺取財犯行，並於提
    領、轉匯後即產生遮斷資金流動軌跡以逃避國家追訴、處罰
    之效果，仍於其發生並不違背自己本意之情況下，同時基於
    幫助他人犯詐欺取財及一般洗錢之不確定故意，於民國110
    年1月間某日，以不詳方式，將其申設國泰世華商業銀行帳
    號000-000000000000號帳戶（下稱系爭帳戶）之網路銀行帳
    號、密碼提供予真實姓名及年籍均不詳之成年人（下稱甲男
    ），而容任該人及詐欺集團其他成員使用前揭帳戶詐欺他人
    財物，並藉此掩飾或隱匿犯罪所得去向。嗣甲男取得前開帳
    戶資料後，即與其所屬詐欺集團其他成員共同基於3人以上
    共同以網際網路對公眾散布而犯詐欺取財、一般洗錢犯意聯
    絡，於110年1月6日將原告加入社群軟體LINE之「臺股華爾
    街飆股分享社團5群」群組，並以暱稱「佩璇」、「Jeff」
    詐稱：加入FCE虛擬貨幣投資平台（www.futurecex.com）獲
    利甚豐，將錢匯入指定帳戶即可購買數位貨幣（VRT）投資
    云云，致原告誤信為真，因而陷於錯誤，分別於110年1月24
    日22時41分許、110年1月25日10時7分許、110年1月25日10
    時9分許，各將新臺幣（下同）10萬元、10萬元、2萬元匯款
    至被告之系爭帳戶內，該款項旋即遭人轉帳至不詳帳戶，而
    隱匿該詐欺犯罪所得去向。又被告前開幫助詐欺之行為，業
    經本院以110年度易字第1859號刑事判決判處有期徒刑8月，
    併科罰金2萬元在案，被告自應對原告負侵權行為損害賠償
    責任。為此，爰依侵權行為之法律關係提起本件訴訟，並聲
    明：被告應給付原告22萬元，及自刑事附帶民事訴訟起訴狀
    繕本送達翌日起至清償日止，按週年利率百分之5計算之利
    息。
二、上開原告主張之事實，業據原告提出匯款轉帳資料為證，並
    經本院依職權調取本院110年度易字第1859號刑事卷宗核閱
    屬實。被告已於相當時期受合法之通知，而於言詞辯論期日
    不到場，亦未提出準備書狀爭執，依民事訴訟法第436條第2
    項適用第280條第3項準用第1項規定，視同自認，堪信原告
    所陳上情為真正，本院即採為判決之基礎。
三、按因故意或過失，不法侵害他人之權利者，負損害賠償責任
    。故意以背於善良風俗之方法加損害於他人者亦同；數人共
    同不法侵害他人之權利者，連帶負損害賠償責任；不能知其
    中孰為加害人者，亦同。造意人及幫助人，視為共同行為人
    ，民法第184條第1項、第185條分別定有明文。又數人共同
    為侵權行為加損害於他人，各有賠償其損害全部之責任（最
    高法院19年上字第1202號民事裁判意旨可資參照）。經查，
    被告幫助詐騙集團成員以上開方式向原告詐取財物，致原告
    受有22萬元之損害，已如前述，揆諸前開規定，被告與該詐
    騙集團成員應構成共同侵權行為，自應就原告所受損害負連
    帶賠償責任無疑。
四、從而，原告本於侵權行為之法律關係，請求被告給付原告22
    萬元，及自起訴狀繕本送達翌日即110年9月28日起（見附民
    卷第27頁送達證書）至清償日止，按週年利率百分之5計算
    之遲延利息，為有理由，應予准許。
五、原告提起本件刑事附帶民事訴訟，而由本院刑事庭依刑事訴
    訟法第504條第1項規定，裁定移送前來，依同條第2項規定
    免繳納裁判費，且於本院審理期間，亦未滋生其他訴訟必要
    費用，茲參酌臺灣高等法院暨所屬法院95年度法律座談會意
    旨，自無庸為訴訟費用負擔之諭知，併予敘明。
六、假執行宣告之依據：民事訴訟法第389條第1項第3款。
　　
如不服本判決，應於送達後20日內，向本院提出上訴狀並表明上
訴理由，如於本判決宣示後送達前提起上訴者，應於判決送達後
20日內補提上訴理由書（須附繕本）。
中　　華　　民　　國　　111 　年　　8 　　月　　3 　　日
                  臺灣臺中地方法院臺中簡易庭
                                  法  官  林筱涵
                                  書記官  洪加芳
以上正本證明與原本無異。
中　　華　　民　　國　　111 　年　　8 　　月　　3 　　日
                                  書記官  洪加芳